臺灣基隆地方法院刑事判決　　　　　　　 96年度易字第373號
公　訴　人　臺灣基隆地方法院檢察署檢察官
被　　　告　甲○○
　　　　　　　　　　（現另案於台灣宜蘭監獄執行中）
上列被告因竊盜案件，經檢察官聲請以簡易判決處刑（96年度偵
字第2676號），本院認為不宜逕以簡易判決處刑，經改依通常程
序審理後，被告就被訴事實為有罪之陳述，再改依簡式審判程序
審理後判決如下：
    主  文
甲○○共同攜帶兇器竊盜，累犯，處有期徒刑柒月。扣案之螺絲
起子、尖嘴鉗及鐵撬各壹支，均沒收。
    事  實
一、甲○○前因施用第一級、第二級毒品案件，經本院於民國90
    年2 月27日，以89年度訴字第782 號判決，判處有期徒刑8
    月、5 月，應執行有期徒刑1 年確定；又因轉讓第一級毒品
    案件，經本院於90年4 月24日，以89年度訴字第754 號判決
    ，判處有期徒刑1 年4 月確定；再因轉讓第二級毒品案件，
    經本院於90年7 月12日，以90年度訴字第348 號判決，判處
    有期徒刑8 月確定。嗣上開案件經本院於90年11月30日，以
    90年度聲字第854 號裁定，合併應執行有期徒刑2 年9 月確
    定。其入監執行後，於92年8 月4 日假釋出監。復因施用第
    一級、第二級毒品案件，經本院於93年5 月24日，以93年度
    訴字第42號判決，判處有期徒刑10月、7 月，應執行有期徒
    刑1 年4 月確定；另因違反動產擔保交易法案件，經臺灣雲
    林地方法院於94年6 月28日，以94年度虎簡字第72號判決，
    判處拘役50日確定。嗣其上開假釋之宣告經撤銷，應執行殘
    刑6 月24日，其入監接續執行上開殘刑、有期徒刑1 年4 月
    及拘役50日後，於95年4 月25日執行完畢。
二、甲○○猶不知悔改，復與丙○○（本院另行審結）基於意圖
    為自己不法所有之竊盜犯意聯絡，於96年5 月8 日上午10時
    許，由甲○○騎乘AG2-892 號機車搭載丙○○，至基隆市○
    ○路245 號（該處為基隆港務局宿舍，惟已無人居住），乘
    基隆港務局管理人員即該局事務士丁○○未及管理之際，共
    同以丙○○所有而攜帶至現場之客觀上足以對人之生命、身
    體構成危險之鐵撬、螺絲起子及尖嘴鉗各1 支，竊取該宿舍
    之鐵窗1 扇，再由丙○○將之搬至後方同路235 號（亦為基
    隆港務局無人居住之宿舍），復接續拆除培德路235 號另1
    扇鐵窗。適有基隆市警察局第二分局東光路派出所警員王盈
    舜及林志維巡邏至該處，見上開機車停放在該路235 號前，
    屋後又發出聲響，甚為可疑，乃沿該路235 號及245 號間之
    防火巷進入查看，適甲○○及丙○○亦聞聲自該處走出探看
    ，經警當場在該路235 號內發現上開已拆下之鐵窗1 扇，復
    於該路245 號內發現已拆至一半之鐵窗（8 顆螺絲釘已遭拆
    下4 顆），並扣得置於該鐵窗上之上開螺絲起子、尖嘴鉗及
    靠在該鐵窗下牆角之鐵撬各1 支。
三、案經基隆市警察局第二分局移送臺灣基隆地方法院檢察署檢
    察官偵查後聲請簡易判決處刑。
    理  由
壹、程序事項：
一、按檢察官聲請以簡易判決處刑之案件，經法院認為有刑事訴
    訟法第451 條之1 第4 項但書之情形者，應適用通常程序審
    判之，同法第452 條著有規定。本件被告甲○○係犯刑法第
    321 條第1 項第3 款之加重竊盜罪，且合於累犯之要件（均
    詳後述），因認被告所犯之罪與聲請簡易判決處刑之要件尚
    有未合，有刑事訴訟法第451 條之1 第4 項但書之情形，爰
    改依通常程序審判之。
二、又被告所犯者非為死刑、無期徒刑、最輕本刑為3 年以上有
    期徒刑之罪或高等法院管轄第一審案件，其於準備程序進行
    中，先就被訴事實為有罪之陳述，經告知其簡式審判程序之
    旨，並聽取公訴人、被告之意見後，本院業已依刑事訴訟法
    第284 條之1 、第273 條之1 第1 項之規定，裁定改以簡式
    審判程序進行本案之審理，是本案之證據調查，依刑事訴訟
    法第273 條之2 之規定，即不受同法第159 條第1 項、第16
    1 條之2 、第161 條之3 、第163 條之1 及第164 條至第17
    0 條規定之限制。
貳、實體事項：
一、上開事實，業據被告於本院審理時坦承在卷，核與證人即共
    犯丙○○於檢察官偵查中所證情節大致相符，並據證人即基
    隆港務局事務士丁○○於警詢、檢察官偵訊時、證人即基隆
    市警察局第二分局東光派出所員警王盈舜於檢察官偵訊時結
    證在卷，且有贓物認領保管單1 紙、現場照片7 張附卷可稽
    ，並有螺絲起子、尖嘴鉗及鐵撬各1 支扣案可佐，被告之自
    白核與事實相符，可以採信。綜上，本案事證明確，被告之
    犯行洵堪認定，應依法論科。
二、按刑法第321 條第1 項第3 款之攜帶兇器竊盜罪，係以行為
    人攜帶兇器竊盜為其加重條件，此所謂兇器，其種類並無限
    制，凡客觀上足以對人之生命、身體、安全構成威脅，具有
    危險性之兇器均屬之，且祇須行竊時攜帶此種具有危險性之
    兇器為已足，並不以攜帶之初有行兇之意圖為必要（最高法
    院79年台上字第5253號判例意旨參照）。查扣案之螺絲起子
    、尖嘴鉗及鐵撬各1 支，均屬鐵製品，質硬形尖，客觀上足
    以對人之生命、身體造成危險，顯為兇器，被告持以竊盜，
    核係犯刑法第321 條第1 項第3 款之攜帶兇器竊盜罪。被告
    與丙○○間有犯意聯絡及行為分擔，均為共同正犯。又被告
    前曾受如事實欄所示有期徒刑之執行完畢，有臺灣高等法院
    被告前案紀錄表在卷可按，其於有期徒刑執行完畢後5 年以
    內，故意再犯本件有期徒刑以上之罪，為累犯，應依法加重
    其刑。爰審酌被告犯罪之動機、竊盜方法、竊得財物價值，
    所生危害及犯後坦承犯行等一切情狀，量處如主文所示刑。
    扣案之螺絲起子、尖嘴鉗及鐵撬各1 支，係共犯丙○○所有
    ，供本案竊盜之用，業據被告供承在卷，爰依刑法第38條第
    1 項第2 款宣告沒收。
據上論斷，應依刑事訴訟法第452 條、第284 條之1 、第273 條
之1第1項、第299 條第1 項前段，刑法第28條、第321 條第1 項
第3 款、第47條第1 項、第38條第1 項第2 款，判決如主文。
本案經檢察官乙○○到庭執行職務。
中　　華　　民　　國　　96　　年　　7　　月　　10　　日
                  刑事第一庭法  官    劉桂金
以上正本證明與原本無異。
如不服本判決應於收受本判決後10日內向本院提出上訴書狀，其
未敘述上訴理由者，並得於提起上訴後10日內向本院補提理由書
狀（均須按他造當事人之人數附繕本）「切勿逕送上級法院」。
中　　華　　民　　國　　96　　年　　7　　月　　10　　日
                            書記官    鄧順生
附錄論罪法條：
中華民國刑法第321條第1項第3款
犯竊盜罪而有左列情形之一者，處 6 月以上、 5 年以下有期徒
刑：
三  攜帶兇器而犯之者。
